【裁判字號】    95,交抗,418
【裁判日期】    950605
【裁判案由】    違反道路交通管理處罰條例
【裁判全文】
臺灣高等法院交通事件裁定             95年度交抗字第418號
抗  告  人  甲○○
即  異議人
即受處分人
上列抗告人因違反道路交通管理處罰條例案件，不服臺灣宜蘭地
方法院中華民國95年4月17日裁定（95年度交聲字第5號），提起
抗告，本院裁定如下：
    主  文
抗告駁回。
    理  由
一、本件抗告人即異議人即受處分人甲○○於94年 8月15日11時
    50分，駕駛車牌號碼T9─8305號自用小客車，行駛至臺北市
    ○○○路與通河街路口，在紅燈停駛之際，受處分人未繫安
    全帶之事實，為受處分人所不爭執，並經證人即臺北市政府
    警察局員警王琪瑋於原審訊問時證述明確（見原審卷第17頁
    至第19頁），復有臺北市政府警察局舉發違反道路交通管理
    事件通知單1紙在卷可參（見原審卷第8頁），堪認屬實。受
    處分人於原審訊問時供稱：於94年 8月15日早上開車時，我
    有告訴我太太說我肚子不舒服，我太太說要停下來休息，我
    想也不是痛到沒有辦法，就想趕快到目的地可以忍就盡量忍
    ，而且那個痛也還沒有到達要趕快看醫生的程度。我太太看
    我一直揉肚子，就說靠邊停，我就說不要啦，她就把我的安
    全帶解開要幫我擦萬金油。警察開完罰單後，我們有去一家
    服飾店購買衣服等語（見原審卷第30頁至第31頁）。佐以證
    人吳美容即受處分人之妻於原審訊問時證述：我先生有講胃
    很痛，我看他沿路一直在揉肚子，我印象中那時剛好停紅燈
    ，我跟他說我有帶萬金油要幫他擦，就把他的安全帶解開，
    結果警察就向我們招手。開完罰單後，我們有去買衣服，我
    先生坐在那裡休息等語（見原審卷第33頁至第34頁）。復觀
    之行政院衛生署宜蘭醫院覆函：受處分人於94年 8月18日、
    94年 8月25日就診於腸胃科，診斷為胃炎，予以口服藥治療
    ，受處分人於就診時理學檢查並無明顯上腹部壓痛，因此行
    車中繫安全帶並不會造成不適等語，此有該院95年 3月13日
    宜醫歷字第950001293號函附病患就醫摘要回覆單及病歷各1
    份在卷可參（見原審卷第41頁至第44頁）。顯見受處分人於
    94年 8月15日11時50分，為警掣單舉發後，仍駕車前往購物
    ，嗣於94年 8月18日始至行政院衛生署宜蘭醫院就診，可證
    受處分人於本件違規之際胃部應僅係稍有不適，況依行政院
    衛生署宜蘭醫院檢查結果亦認受處分人所罹患之胃炎並不會
    因行車中繫安全帶而造成不適，則受處分人既駕車行駛於道
    路上本即應繫安全帶，以維護自身安全，避免突發之緊急狀
    況，究不因紅燈停駛狀態而異其規定。故受處分人仍以前詞
    辯稱：當時係因胃痛難忍始解下安全帶，員警執法過於嚴苛
    等語，自不足採。
二、綜上證據，受處分人執前詞置辯，顯然不足採信。受處分人
    既然有上開違規之事實，原處分機關據以援引道路交通管理
    管理處罰條例第31條第1項之規定，裁處1,500元罰鍰，於法
    並無不當。原審依道路交通管理處罰條例第87條第 2項、道
    路交通案件處理辦法第19條之規定，以裁定駁回異議，並無
    違誤。抗告意旨仍執前詞，主張其係因胃痛難忍，始解下安
    全帶，當時並非在車輛行駛中云云，指摘原裁定不當。然查
    被告上揭辯詞並不足採，已如前述。本件抗告，並無理由，
    應予駁回。
三、據上論結，應依道路交通案件處理辦法第26條，刑事訴訟法
    第412條，裁定如主文。
中    華    民    國    95    年    6     月    5     日
                  交通法庭審判長法  官  蔡秀雄
                                法  官  周煙平
                                法  官  沈宜生
以上正本證明與原本無異。
不得再抗告。
                                書記官  陳雅加
中    華    民    國    95    年    6     月    7     日


司法院資訊處製作；財團法人民間司法改革基金會備份。
